Minutes et répertoires du notaire Cyrus BOUDIN de VESVRES, 8 septembre 1831 - 26 février 1862 (étude V)
Archives nationales
- Répertoire(s) de Cyrus BOUDIN de VESVRES, 23 juillet 1829 - 15 janvier 1869; MC/RE/V/18 - MC/RE/V/22
  - Répertoire. 1842, 1er juin - 1856, 10 décembre, 1er juin 1842 - 10 décembre 1856; MC/RE/V/20
    - Mainlevee, hypotheque sur maison, Paris (Paris) rue des Fosses-St-Germain-l'Auxerrois, 4., 17 décembre 1851
      Domicile: Paris (Paris) boulevard-du-Temple, 40
      Or celle-ci est rattachée matériellement à un autre acte conservé dans les minutes de ce même notaire pour la période de octobre 1846 (la date exacte de l'autre acte est mentionnée dans la colonne 'minutes' du répertoire du notaire).
    - Decharge, rentes etat 5%, 100 f., 17 décembre 1851
      Relations: gendre de l'intervenant 2.
    - Quittance, reglement de dette, 2977 f., 19 décembre 1851
      Nom, qualité: (M.) Barbet, Antoine.
      Domicile: Paris (Paris) rue Geoffroy-Marie, 5
      Or celle-ci est rattachée matériellement à un autre acte conservé dans les minutes de ce même notaire pour la période de janvier 1842 (la date exacte de l'autre acte est mentionnée dans la colonne 'minutes' du répertoire du notaire).
    - Inventaire après décès de Marc-Rodolphe Durand, décédé rue du Faubourg Saint-Denis, n° 110, le 25 septembre 1851., 20 décembre 1851
      inventaire après décès; Durand, Marc-Rodolphe
    - Quittance, paiement de créance sur vente de ferme, 51395 f, Outarville (Loiret) Gervillier., 22 décembre 1851
      Nom, qualité: (M.) Gallet de Mondragon de, Antoine Jean Joseph Theodore.
      Domicile: Paris (Paris) rue d'Antin, 3.
    - Quittance, vente de ferme, 150 000 f, Melun (Seine-et-Marne)., 23 décembre 1851
      Nom, qualité: (M.) Laurens, Jacques Antoine.
      Domicile: Paris (Paris) rue de Conde, 1.
      Nom, qualité: (M.) Parmentier, Louis Mathieu.
      Domicile: Paris (Paris) rue Leprince, 31.
      Or celle-ci est rattachée matériellement à un autre acte conservé dans les minutes de ce même notaire pour la période de février 1848 (la date exacte de l'autre acte est mentionnée dans la colonne 'minutes' du répertoire du notaire).
    - Quittance, paiement de créance sur vente de terres et bois, 80 000 f, Saint-Peravy-Epreux (Loiret)., 27 décembre 1851
      Nom, qualité: (M.) Lair, Louis Henri.
      Profession: intendant militaire (retraite).
      Domicile: Paris (Paris) rue Neuve-des-Capucines, 11.
      Profession: juge-de-paix, notaire (ancien), Outarville (Loiret).
      Relations: acheteur de l'intervenant 4.
      Profession: fermier, Saint-Peravy-Epreux (Loiret), Espersennes.
      Domicile: Saint-Peravy-Epreux (Loiret) Espersennes.
    - Quittance, vente de domaine, 15250 f, Rambouillet (Yvelines) Bissy., 29 décembre 1851
      Domicile: Paris (Paris) rue Saint-Louis, 12.
      Nom, qualité: (Mme ou Mlle) Tolozan de, Eulalie.
      Domicile: Lagny (Seine-et-Marne) Guermantes.
      Nom, qualité: (M.) Chavet de Puy-Segur, Gaspard Jules.
    - Inventaire après décès de Marie-Thérèse-Céline Mourbier, épouse de Charles-Martial-Frédéric Toy, décédé à Saint-Quentin, le 24 août 1851., 14 janvier 1852
      inventaire après décès; Saint-Quentin (Aisne); Mourbier, Marie-Thérèse-Céline; Toy, Charles-Martial-Frédéric
    - Inventaire après décès de Joseph-Camille-Arthur Wasse, décédé à bord du 'Cormoran', le 15 février 1850., 2 février 1852
      inventaire après décès; Wasse, Joseph-Camille-Arthur
    - Inventaire après décès de Xavier-Pierre-Louis de Delley de Blanc-Mesnil, décédé à Caen, le 17 janvier 1852, à la requête d'Alphonse-Léon de Delley de Blanc-Mesnil, demeurant rue de la Ville-l'Evêque, n° 23., 3 février 1852
      inventaire après décès; Caen (Calvados); Delley de Blanc-Mesnil, Xavier-Pierre-Louis de; Delley de Blanc-Mesnil, Alphonse-Léon de
    - Inventaire après décès de Jean-Louis Truffaut, décédé rue Saint-Louis, n° 47, le 31 janvier 1852, à la requête d'Adrien-Louis Gastellier et Bathilde-Zoé Truffaut, son épouse, demeurant rue du Maine, n° 13, et autres., 16 février 1852
      inventaire après décès; Truffaut, Jean-Louis; Truffaut, Bathilde-Zoé; Gastellier, Adrien-Louis
    - Inventaire après décès de Jean-Baptiste Calvet, décédé rue Neuve des Mathurins, n° 64, le 25 janvier 1852, à la requête de Marie-Agnès Calvet, demeurant à Seraing, arrondissement de Liège, en Belgique., 11 mars 1852
      inventaire après décès; Seraing (Belgique); Calvet, Jean-Baptiste; Calvet, Marie-Agnès
    - Inventaire après décès de Jean-Charles Lefèvre, rue du Faubourg Saint-Martin, n° 119, le 13 février 1852, à la requête d'Antoine-Denis-Maximilien Delagnevol, demeurant rue Montmatre, n° 111., 25 mars 1852
      inventaire après décès; Lefèvre, Jean-Charles; Delagnevol, Antoine-Denis-Maximilien
    - Inventaire après décès d'Aimable-Eugène Trubert, décédé rue Montmartre, n° 139, le 18 mars 1852, à la requête d'Alfred-Eugène-François Trubert, demeurant rue Rochechouart, n° 25, et autres., 27 mars 1852
      inventaire après décès; Trubert, Aimable-Eugène; Trubert, Alfred-Eugène-François
    - Inventaire après décès de Marie-Louise-Gabrielle Dujon, décédée rue du Dragon, n° 37, le 14 février 1852, à la requête d'Elisabeth-Henriette-Michelle-Noémie Dujon, demeurant au château de Sasnay, commune de Saint-Segré, près de Chinon., 29 mars 1852
      inventaire après décès; Chinon (Indre-et-Loire); Dujon, Marie-Louise-Gabrielle; Dujon, Elisabeth-Henriette-Michelle-Noémie
    - Inventaire après décès de Jean-Marie Boutrou, décédé à Belleville, rue de Paris, n° 195, le 11 mars 1852, à la requête de Jeanne-Françoise-Virginie Triquet, sa veuve, demeurant même quartier et même rue, et autres., 31 mars 1852
      inventaire après décès; Boutrou, Jean-Marie; Triquet, Jeanne-Françoise-Virginie
    - Inventaire après décès de Jean-Charles Roux, décédé à Saulnier, commune de Saulx-les-Chartreux., 28 avril 1852
      inventaire après décès; Saulx-les-Chartreux (Essonne); Roux, Jean-Charles
    - Inventaire après décès d'Adélaïde-Louise Caumont, épouse de François-Arsène Moret, décédée rue de Saint-Quentin, n° 6, le 7 février 1852, à la requête dudit sieur Moret, demeurant aussi rue de Saint-Quentin, n° 6., 5 mai 1852
      inventaire après décès; Caumont, Adélaïde-Louise; Moret, François-Arsène
    - Inventaire après décès de Charles-Joseph-Hyacinthe Grandvoinnet, décédé rue Saint-Antoine, n° 303, le 14 mars 1852, à la requête de Jacques-François-Alexandre Brière de Boismont, demeurant aussi rue Saint-Antoine, n° 303., 12 mai 1852
      inventaire après décès; Grandvoinnet, Charles-Joseph-Hyacinthe; Brière de Boismont, Jacques-François-Alexandre
    - Inventaire après décès de Louis Poncet, décédé rue Descartes, n° 18, le 11 ami 1852, à la requête de Marie-Charlotte-Henriette Grangès, sa veuve, demeurant aussi rue Descartes, n° 18, et autres., 21 mai 1852
      inventaire après décès; Poncet, Louis; Grangès, Marie-Charlotte-Henriette
    - Inventaire après décès d'Edouard-Charles Maillet Gasteau de la Chatière, décédé le 10 décembre 1850, à la requête de Marie-Pauline Maillet Gasteau de la Chatière, épouse de Louis-Edouard Durand, demeurant rue du Dauphin, n° 7., 2 juin 1852
      inventaire après décès; Maillet Gasteau de la Chatière, Edouard-Charles; Maillet Gasteau de la Chatière, Marie-Pauline; Durand, Louis-Edouard
    - Inventaire après décès de Joseph Brunswick, décédé passage Colbert, le 19 mai 1852, à la requête de Céline Farchi, sa veuve, demeurant aussi passage Colbert., 4 juin 1852
      inventaire après décès; Brunswick, Joseph; Farchi, Céline
    - Inventaire après décès de Jacques-Auguste Delalain, demeurant rue de l'Odéon, n° 11, décédé le 27 mai 1852, à la requête d'Henriette-Madeleine Nau de Champlouis, sa veuve, demeurant même rue et numéro., 9 juin 1852
      inventaire après décès; Delalain, Jacques-Auguste; Nau de Champlouis, Henriette-Madeleine
    - Inventaire après décès de Pierre-Marie-Auguste Famin, décédé rue de Berlin, n° 13, le 21 mai 1852, à la requête de Caroline Ris, sa veuve, demeurant même rue., 21 juin 1852
      inventaire après décès; Famin, Pierre-Marie-Auguste; Ris, Caroline
    - Inventaire après décès de Louise-Lucile Turban, décédée le 11 janvier 1852, rue des Martyrs, n° 44, à la requête de monsieur et madame Durand., 25 septembre 1852
      inventaire après décès; Turban, Louise-Lucile; Durand
    - Inventaire après décès de Joseph Lehnter, décédé rue Beautreillis, n° 23, le 27 mars 1851, à la requête de Marie-Victoire Leblanc, veuve dudit Lehnter, demeurant Place des Vosges, ° 10., 24 janvier 1853
      inventaire après décès; Lehnter, Joseph; Leblanc, Marie-Victoire
    - Inventaire après décès de Charles-Casimir Semente, décédé à Gentilly, le 22 décembre 1852, à la requête de Marguerite-Rosalie Didier, sa veuve, demeurant rue Saint-Jacques, n° 138., 28 janvier 1853
      inventaire après décès; Gentilly (Val-de-Marne); Semente, Charles-Casimir; Didier, Marguerite-Rosalie
    - Inventaire après décès du vicomte Louis-Antoine-Robert de Saint-Vincent, décédé au château de Beaumont, le 25 novembre 1852, à la requête de René-Paul Chopin, baron d'Arnouville, demeurant rue de l'Université, n° 16., 1er février 1853
      inventaire après décès; Robert de Saint-Vincent, Louis-Antoine; Chopin d'Arnouville, René-Paul
    - Inventaire après décès de Louis-Cantien Boivin, décédé à Choisy-le-Roi, le 4 février 1853, à la requête d'Auguste-Louis-Edme Boivin, demeurant rue des Petites-Ecuries, n° 49, et autres., 11 février 1853
      inventaire après décès; Choisy-le-Roi (Val-de-Marne); Boivin, Louis-Cantien; Boivin, Auguste-Louis-Edme
    - Inventaire après décès d'Anne-Sophie Lambrot, veuve d'Augustin-Germain Coulomb, décédé rue du Faubourg Poissonnière, n° 63, le 3 février 1853, à la requête de Pierre-Timoléon Margantin, demeurant à Elincourt-Sainte-Marguerite, logé rue d'Antin, n° 9., 26 février 1853
      inventaire après décès; Faubourg-Poissonnière (rue du); Élincourt-Sainte-Marguerite (Oise); Antin (rue d'); Lambrot, Anne-Sophie; Coulomb, Augustin-Germain; Margantin, Pierre-Timoléon
    - Inventaire après décès de Jean-Edouard Bertheau, décédé rue Geoffroy Marie, n° 9, le 14 mars 1853, à la requête de Jean-Etienne-Philibert Bertheau et de Marie-Françoise Guénot, demeurant à Avallon, et autres., 21 mars 1853
      inventaire après décès; Avallon (Yonne); Bertheau, Jean-Edouard; Bertheau, Jean-Etienne-Philibert; Guénot, Marie-Françoise
    - Inventaire après décès de Jeanne-Denise Regnard, épouse de Claude-Jacques Bonnevaux, décédée rue Montmartre, n° 154, le 31 octobre 1852, à la requête dudit sieur Bonnevaux, demeurant même rue., 30 mars 1853
      inventaire après décès; Regnard, Jeanne-Denise; Bonnevaux, Claude-Jacques
    - Inventaire après décès d'Anne Brunet, veuve de Jean-Auguste Koenig, décédée le 1er mai 1853, à la requête de Baptiste Janvier et Charlotte-Elisabeth Koenig, son épouse., 11 mai 1853
      inventaire après décès; Brunet, Anne; Koenig, Jean-Auguste; Janvier, Baptiste; Koenig, Charlotte-Elisabeth
    - Inventaire après décès de François-Rodolphe Dandoy, décédé le 7 mars 1853, à la requête de Joséphine Seine, veuve dudit Dandoy, demeurant rue Louis-le-Grand, n° 37., 30 mai 1853
      inventaire après décès; Dandoy, François-Rodolphe; Seine, Joséphine
    - Inventaire après décès d'Alexandre-Charles Thiroux comte de Gervillier, décédé rue de Provence, n° 74, à la requête de Marie-Clothilde-Elisabeth Courtin d'Ussy, sa veuve, demeurant au même endroit., 18 juillet 1853
      inventaire après décès; Thiroux de Gervillier, Alexandre-Charles; Courtin d'Ussy, Marie-Clothilde-Elisabeth
    - Inventaire après décès de Jean-Louis Ruelle, décédé rue Portefoin, le 29 juin 1853, à la requête de Jean-François Ruelle et Marie-Thérèse Morillot, son épouse, demeurant à Equillemont, et autres., 20 juillet 1853
      inventaire après décès; Portefoin (rue); Ruelle, Jean-Louis; Ruelle, Jean-François; Morillot, Marie-Thérèse
    - Inventaire après décès de Jean-Baptiste-Henri-Laurent Ducollet, décédé rue Montorgueil, n° 4, le 11 juillet 1853, à la requête d'Anne-Joséphine Hébert, sa veuve, demeurant au même endroit., 29 juillet 1853
      inventaire après décès; Ducollet, Jean-Baptiste-Henri-Laurent; Hébert, Anne-Joséphine
    - Inventaire après décès de Louis-Etienne-Alphonse Dagoty, décédé à Bellevile, rue de Paris, n° 144, à la requête d'Héloïse-Elisabeth Bartout, sa veuve, demeurant au même endroit., 27 septembre 1853
      inventaire après décès; Dagoty, Louis-Etienne-Alphonse; Bartout, Héloïse-Elisabeth
    - Inventaire après décès d'Auguste-Frédéric Braive, décédé rue de la Jussienne, n° 13, le 23 septembre 1853, à la requête de Charlotte Coquereau, sa veuve, demeurant même rue., 23 novembre 1853
      inventaire après décès; Braive, Auguste-Frédéric; Coquereau, Charlotte
    - Inventaire après décès d'Amélie-Claudine Bocquet de Chanterenne, veuve d'Antoine-Jean-Baptiste-Louis Thurin, décédé boulevard Saint-Martin, n° 27, le 8 novembre 1853, à la requête de Jules-Philippe Steinacher, demeurant rue Meslay, n° 12., 25 novembre 1853
      inventaire après décès; Bocquet de Chanterenne, Amélie-Claudine; Thurin, Antoine-Jean-Baptiste-Louis; Steinacher, Jules-Philippe
    - Inventaire après décès de Michel-Philibert Vernaz, décédé rue de la Paix, n° 13, le 4 décembre 1853, à la requête d'Elvire-Céline Spony, sa veuve, demeurant au même endroit., 19 décembre 1853
      inventaire après décès; Vernaz, Michel-Philibert; Spony, Elvire-Céline
    - Inventaire après décès de Virginie Defrance, décédée rue Montmartre, n° 109, le 5 janvier 1854, à la requête de Edouard Sandrier, demeurant au même endroit., 10 février 1854
      inventaire après décès; Defrance, Virginie; Sandrier, Edouard
    - Inventaire après décès de Marie-Irénée Ménétrié, veuve en 1ères noces de Charles-Claude Lesséré, épouse en 2ème noces de Jean-Philippe Clavel, décédée rue du Val-Sainte-Catherine, n° 23, le 2 février 1854, à la requête de René Lefranc, demeurant rue du Roule, n° 14., 20 février 1854
      inventaire après décès; Ménétrié, Marie-Irénée; Clavel, Jean-Philippe; Lesséré, Charles-Claude; Lefranc, René
    - Inventaire après décès d'Alexandre-Joseph-Jean-Baptiste Tiger décédé boulevard Saint-Denis, n° 11, le 24 janvier 1854, à la requête de Jeanne-Félicie Defert, veuve dudit Tiger, demeurant rue Notre-Dame-de-Nazareth, n° 9., 2 mars 1854
      inventaire après décès; Tiger, Alexandre-Joseph-Jean-Baptiste; Defert, Jeanne-Félicie
    - Inventaire après décès de Jean-Baptiste-Gabriel Leroy, décédé rue Meslay, n° 1, le 7 avril 1854, à la requête de Clémentine-Henriette Mélan, sa veuve, demeurant au même endroit., 13 mai 1854
      inventaire après décès; Leroy, Jean-Baptiste-Gabriel; Mélan, Clémentine-Henriette
    - Inventaire après décès de madame Fortier, épouse d'Astère Jouby, décédée rue du Pont de Lodi, n° 5, le 3 avril 1854, à la requête dudit sieur Jouby, demeurant au même endroit., 23 mai 1854
      inventaire après décès; Fortier (Mme); Jouby, Astère
    - Inventaire après décès de Louis-François-Isidore Dargère, décédé rue de Mogador, n° 13, le 21 juin 1854, à la requête de Louis-Antoine-Bruno Dargère, demeurant rue Godot de Mauroy, n° 27, et autres., 29 juin 1854
      inventaire après décès; Mogador (rue de); Godot-de-Mauroy (rue); Dargère, Louis-François-Isidore; Dargère, Louis-Antoine-Bruno
    - Inventaire après décès de Louis-Etienne Maquenne, décédé rue de Chaillot, n° 19, le 5 mai 1854., 4 juillet 1854
      inventaire après décès; Maquenne, Louis-Etienne
    - Inventaire après décès de Pierre-François Legeard, décédé rue de Picpus, n° 10, le 24 juin 1854, à la requête de Virginie-Joséphine Morel, sa veuve, demeurant rue du Nord, n° 24., 13 juillet 1854
      inventaire après décès; Legeard, Pierre-François; Morel, Virginie-Joséphine
    - Inventaire après décès d'Antoine Duême, demeurant boulevard Beaumarchais, n° 3, décédé en Saône-et-Loire le 16 juillet 1854., 2 août 1854
      inventaire après décès; Duême, Antoine
    - Inventaire après décès de Pierre Chébaux, décédé boulevard Montmartre, n° 21, le 22 juillet 1854., 4 août 1854
      inventaire après décès; Chébaux, Pierre
    - Inventaire après décès de Charles-Henri Poissonnier, décédé rue Mauconseil, n° 16, le 17 juillet 1854., 8 août 1854
      inventaire après décès; Poissonnier, Charles-Henri
    - Inventaire après décès d'Auguste Chanerin, décédé rue du Faubourg Saint-Denis, n° 109, à la requête d'Antoine Aurom, demeurant à Villefranche., 10 août 1854
      St. Me Delagrevol
      inventaire après décès; Chanerin, Auguste; Aurom, Antoine
    - Inventaire après décès d'Adolphe Delattre, décédé à Nice le 3 janvier 1854, à la requête de Jeanne-Françoise Postel, sa veuve, demeurant à Paris, rue du Faubourg Saint-Honoré, n° 36., 12 août 1854
      inventaire après décès; Nice (Alpes-Maritimes); Delattre, Adolphe; Postel, Jeanne-Françoise
    - Inventaire après décès de Jean-Philippe Ducret, décédé rue du Faubourg Saint-Antoine, n° 138, le 23 juillet 1854, à la requête de Françoise Ecuiler, sa veuve., 21 août 1854
      inventaire après décès; Ducret, Jean-Philippe; Ecuiler, Françoise
    - Inventaire après décès d'Angélique Moreau, décédée rue Sainte-Anne, n° 9, le 15 août 1854, à la requête de Nicolas Languedoc., 23 août 1854
      inventaire après décès; Moreau, Angélique; Languedoc, Nicolas
    - Inventaire après décès d'Adrien-Constant Geslain, décédé rue Caumartin, n° 23, le 14 août 1854, à la requête d'Anne-Virginie Deschamps, sa veuve., 25 août 1854
      inventaire après décès; Geslain, Adrien-Constant; Deschamps, Anne-Virginie
    - Inventaire après décès d'Alexandre Piguet, décédé à Gentilly le 30 juin 1850, et d'Alexandrine-Rosalie-Sophie Fly de Millordin, sa veuve, décédée à Paris, rue des Postes, n° 4, le 13 août 1854, à la requête de Casimir-Edmond Fly de Millordin, négociant, demeurant à Séville, logé à Paris, rue Bergère, hôtel bergère, tuteur des mineurs Piguet., 12 septembre 1854
      inventaire après décès; Gentilly (Val-de-Marne); Séville (Espagne); Bergère (rue); Piguet, Alexandre; Fly de Millordin, Alexandrine-Rosalie-Sophie; Fly de Millordin, Casimir-Edmond
    - Inventaire après décès de Félicité-Aglaé Odiot, épouse d'Amand-Constant Delabarre, décédé à Paris, chemin de ronde de la barrière du Roule, n°12, le 1er septembre 1854, à la requête de son mari, et autres., 27 septembre 1854
      inventaire après décès; Odiot, Félicité-Aglaé; Delabarre, Amand-Constant
  - Répertoire. 1856, 10 décembre - 1860, 3 janvier, 10 décembre 1856 - 3 janvier 1860; MC/RE/V/21
  - Répertoire. 1860, 5 janvier - 1869, 15 janvier, 5 janvier 1860 - 15 janvier 1869; MC/RE/V/22
    Répertoire des notaires Cyrus Boudin de Vesvres (5 janvier 1860 - 26 février 1862), Charles Pierre Antoine Henri Renard (27 février 1862 - 15 janvier 1869).